【裁判字號】    97,交訴,23
【裁判日期】    971231
【裁判案由】    公共危險等
【裁判全文】
臺灣宜蘭地方法院刑事判決              97年度交訴字第23號
公  訴  人  臺灣宜蘭地方法院檢察署檢察官
被      告  甲○○
上列被告因公共危險等案件，經檢察官提起公訴（97年度偵字第
2126號），本院判決如下：
    主  文
甲○○犯肇事致人傷害逃逸罪，處有期徒刑捌月。緩刑貳年。並
應依附表所示支付方式向被害人支付新臺幣捌萬元，且應於本判
決確定後壹年內向指定之公益團體、地方自治團體或社區提供壹
佰小時之義務勞務；緩刑期間付保護管束。
被訴過失傷害部分，公訴不受理。
    犯 罪 事 實
一、甲○○於民國97年5月18日清晨，駕駛車號DQ-9906號自用小
    貨車載運漁貨沿宜蘭縣羅東鎮○○路往宜蘭市方向行駛，嗣
    於同日清晨5時45分許，行經上開路段與中山路路口時，與
    乙○○所騎乘沿宜蘭縣羅東鎮○○路往冬山鄉行駛之車號AK
    8-519號重型機車發生碰撞，致乙○○受有左腳踝部骨折、
    左側股骨粗隆骨折、右側尺骨骨折、臉、四肢多處擦傷之傷
    害。甲○○明知肇事致人受傷，竟基於肇事逃逸之犯意，僅
    停車稍加查看，即逕自駕車離去。嗣經警方依在場民眾提供
    之線索，始於同日上午8、9時許，在宜蘭縣羅東鎮○○路之
    市場查獲甲○○。
二、案經乙○○訴由宜蘭縣政府警察局羅東分局報告臺灣宜蘭地
    方法院檢察署檢察官偵查起訴。
    理  由
壹、有罪部分：
一、訊據被告甲○○對於上揭事實坦承不諱，核與告訴人乙○○
    指訴、在場證人周石茂、張清標、黃彩燕、吳昱緯，及證人
    即到場處理警員盧宏凱證述情節相符，此外並有道路交通事
    故現場圖、道路交通事故調查報告表(一)、(二)、照片24幀
    、自首情形紀錄表，及診斷證明書1份附卷可稽。足認被告
    之自白與事實相符，本件事證明確，被告犯行洵堪認定，應
    予依法論科。
二、核被告所為，係犯刑法第185條之4之肇事致人傷害逃逸罪。
    爰審酌被告於肇事後已知告訴人倒地受傷，仍未予協助就醫
    ，逕自離去，惡性非輕，且犯罪後自警詢起即飾詞矯飾，直
    到本院最後一次審理期日始坦承犯行，浪費諸多司法資源；
    惟念其並無犯罪紀錄，素行尚佳，且於本院審理中已與告訴
    人以新臺幣28萬元達成和解，至本院言詞辯論終結前並已給
    付20萬元，餘款8萬元則分期給付，對被害人稍有彌補；暨
    其以販售漁貨為業之工作狀況、本件犯罪動機、手段、被害
    人所受損害等一切情狀，量處如主文所示之刑。
三、查被告前未曾受有期徒刑以上刑之宣告，此有臺灣高等法院
    被告前案紀錄表存卷可考，其因一時失慮，偶罹刑典，當認
    經此偵查、審判之教訓，已知警惕，信無再犯之虞，本院認
    對其所宣告之刑以暫不執行為適當，依刑法第74條第1項第1
    款規定諭知緩刑2年，並依同條第2項第5款規定，命被告應
    履行附表所示和解條件，並於本判決確定之日起1年內向指
    定之公益團體、地方自治團體或社區，提供100小時之義務
    勞務（向公益團體、地方自治團體或社區提供義務勞務，屬
    執行之問題，應由執行檢察官斟酌全案情節及各公益團體、
    地方自治團體或社區之需求指定）。又受緩刑之宣告而有刑
    法第74條第2項第5款所定事項者，應於緩刑期間付保護管束
    ，為刑法第93條第1項第2款所明定，爰依法併為緩刑期間付
    保護管束之諭知。
貳、不受理部分：
一、公訴意旨另以：被告以駕駛車號DQ-9906號自用小貨車載運
    漁貨為業，係以駕駛為其附隨業務之人。其於上揭時地應遵
    守道路交通標誌之指示，且依當時狀況，路面無缺陷、無障
    礙，依其智識或能力並無不能注意之情事，詎疏於注意，貿
    然闖越紅燈，致與乙○○所騎乘之車號AK8-519號重型機車
    發生碰撞，致乙○○受有犯罪事實欄所載傷勢，因認被告此
    部分涉犯刑法第284條第1項前段之過失傷害罪嫌等語。
二、按告訴乃論之罪，告訴人於第一審辯論終結前，得撤回其告
    訴，刑事訴訟法第238條第1項定有明文。又告訴乃論之罪，
    其告訴經撤回者，應諭知不受理之判決，為刑事訴訟法第30
    3條第3款所明定。
三、本件檢察官起訴被告犯刑法第284條第1項之過失傷害罪，依
    同法第287條前段規定，須告訴乃論。茲據告訴人已於本院
    審理時撤回告訴，有本院97年12月23日審判筆錄在卷可稽，
    依前揭法條規定，本院應諭知不受理之判決。
據上論結，應依刑事訴訟法第299條第1項前段、第303條第3款，
刑法第185條之4、第74條第1項第1款、第2項第3款、第5款、第9
3條第1項第2款，判決如主文。
本案經檢察官黃正綱到庭執行職務
中    華    民    國    97    年    12    月    31    日
                  刑事第三庭審判長法  官  林惠玲
                                  法  官  劉家祥
                                  法  官  鄧晴馨
以上正本證明與原本無異。
如不服本判決應於收受送達後十日內向本院提出上訴書狀，並應
敘述具體理由；其未敘述上述理由者，應於上訴期間屆滿後二十
日內向本院補提理由書(均須按他造當事人之人數附繕本)「切勿
逕送上級法院」。
                                  書記官  吳文雄
中    華    民    國    97    年    12    月    31    日
附表：被告甲○○應支付新臺幣8萬元之損害賠償。支付方式：
      自民國98年1月20日起至99年4月20日起，於每月20日支付
      新臺幣5千元。
附錄本案論罪科刑法條全文：
中華民國刑法第185條之4（肇事遺棄罪）
駕駛動力交通工具肇事，致人死傷而逃逸者，處6月以上5年以下
有期徒刑。


司法院資訊處製作；財團法人民間司法改革基金會備份。
